# 【求助陈版主】关于公司董事长代持股权激励款事项

提问人：wx_5f2c17ff4450 时间：2022-01-24 22:02:31
一、主要背景XX公司拟以 19 、 20 、 21 年为申报期进行创业板IPO，现公司对于股份支付存在如下事项： 1 、公司于 2019 年设立合伙企业作为公司的股权激励平台，合伙企业取得公司股权的方式为原价增资(1元/1股)，股权激励平台的份额于 2019 、 2020 年陆续授予完成。 2 、公司董事长(同时为公司实控人)于 2020 年、 2021 年陆续原价回购离职员工股份合计 50 万股(对应公允价值为1650 万元) ，同时按每股当期净资产价格授予新入职员工部分股权。 3 、截止到 2022 年 1 月 24 日，公司董事长对于此次回购仍剩余较多股份未授予其他人，但有明确的授予计划和授予价格且通过股东大会决议(2022年 1 月 20 日决议)。 4 、该授予计划具体内容为：于 2023 年底授予完成董事长仍持有的剩余股权，授予未来公司新入职的中高层技术人才，价格为当期每股对应的净资产价格。二、主要问题 1 、对于董事长回购股份后另外授予给其他员工，其中回购价格和授予价格存在差异，该处如何确认股份费用？
2 、对于股权的授予计划，可否认为董事长回购的股份为代持从而不确认股份支付费用？该处协议是否实质影响上市进程，授予股权需要在申报前还是发行注册前清理完？三、项目组意见 1 、对于问题 1 ：对于低价回购员工股份后，以高出回购价格授予给员工，对于该部分股份，在实控人回购的时候不确认股份支付，在授予给员工的时候，对回购价格和授予价格的差额确认为针对实控人的股份支付，并一次性计入非经常性损益。 2 、根据《股份支付准则应用案例——实际控制人受让股份是否构成新的股份支付》判断普通合伙人受让股份属于代持行为通常需要考虑下列证据：（ 1 ）受让前应当明确约定受让股份将再次授予其他激励对象；（ 2 ）对再次授予其他激励对象有明确合理的时间安排；（ 3 ）在再次授予其他激励对象之前的持有期间，受让股份所形成合伙份额相关的利益安排（如股利等）与代持未形成明显的冲突。项目组认为公司已经有明确的股份激励计划协议(虽然该计划 2022 年 1 月 20 日通过股东大会决议，但不影响对业务的判断)，符合案例中所说的（ 1 ）受让前应当明确约定受让股份将再次授予其他激励对象；（ 2 ）对再次授予其他激励对象有明确合理的时间安排；对于（ 3 ）所说利益安排，虽然公司实控人在回购和授予的时候获取了一定的价格差异，但该价格差异是合理的，是为了约束不同期的股权激励对象的价格差异而形成的，同时对于这部分差异，我们拟于授予当期进行确认股份支付费用。同时要求企业在发行注册前清理完成请问下陈版主，对于此处的考虑合理吗

回答人：chenyiwei
董事长收回离职员工的激励股份时，虽然有后续“于 2023 年底授予完成董事长仍持有的剩余股权，授予未来公司新入职的中高层技术人才，价格为当期每股对应的净资产价格”的相关安排，但该安排没有明确的授予对象、价格、预计授予时间等内容，且最终能否授出具有较大不确定性（例如，在 2023 年底前是否会有符合条件的激励对象入职），因此基于谨慎考虑，建议对董事长低价收回离职员工的激励股份确认股份支付费用处理。后续再授予激励对象时，按届时的授予价格低于届时公允价值的差额确认股份支付费用，且不冲回目前确认的董事长相关股份支付费用。